---
title: "Presentazione MP 09 21"
author: "mat"
date: "8/28/2021"
output: html_document
---

```{r setup, include=FALSE}
knitr::opts_chunk$set(echo = FALSE, message = FALSE, warning = FALSE)
```

## R Markdown

Il presente documento è scritto in R Markdown. Markdown è una semplice sintassi di formattazione per la creazione di documenti HTML, PDF e MS Word. Questo documento è stato compilato usando Rstudio, il più diffuso IDE per R. Per maggiori dettagli sull'utilizzo di R Markdown, vedere <http://rmarkdown.rstudio.com>.

I dataset utilizzati provengono dalle banche dati Inps ed Istat, (open data e dataset)

```{r carica librerie e documenti}

library(readr)
library(tidyverse)
library(data.table)
library(plotly)
library(skimr)
library(igraph)
library(DT)
library(ggpmisc)

ID_5651 <- read_csv("inps/ID-5651.csv")
ID_5585 <- read_csv("inps/ID-5585.csv")
FORZLV_TitStudio19_20 <- read_csv("Istat/FORZLV_TitStudio19_20.csv")
OCCUPATI_TitStudio19_20 <- read_csv("Istat/OCCUPATI_TitStudio19_20.csv")

skim(ID_5651)
# skim(ID_5585)

ID_5651$`Posizione Prevalente` %>% unique()

ID_5585$Settore__attività_economica %>% unique()

FORZLV_TitStudio19_20 <- as.data.table(FORZLV_TitStudio19_20)
skim(FORZLV_TitStudio19_20)
FORZLV_TitStudio19_20[,sum(Value),.(Territorio,Cittadinanza)]

fzlvgraph <- FORZLV_TitStudio19_20[Territorio=="Italia" & TIME %in% c("2019","2020"),]

OCCUPATI_TitStudio19_20 <- as.data.table(OCCUPATI_TitStudio19_20)
skim(OCCUPATI_TitStudio19_20)
OCCUPATI_TitStudio19_20[,sum(Value),.(Territorio,Cittadinanza)]

occgraph <- OCCUPATI_TitStudio19_20[Territorio=="Italia" & TIME %in% c("2019","2020"),]

```
## map plot

Per la scelta dei dati mi sono isporato alla conoscenzad del settore ed ho preso a spunto da un [report trovato sul vostro sito](https://mk0wwwaicconitmky98w.kinstacdn.com/wp-content/uploads/2020/10/TDH_Report-VIS-v3.pdf). Il campione di beneficiari coinvolto nel progetto presentato è particolare e sarebbe più corretto fare un confronto con una popolazione simile 

I dati utilizzati non sono collegati al vostro studio ma hanno solo lo scopo di illustrare alcune possibilità di descrizione, analisi e visualizzazione dei dati tarmite R ed RStudio.
Si tratta di dataset che presentano dati aggregati quindi non adatti per molti tipi di analisi.
Il primo dataset preso in esame proviene dall'inps e contiene i dati sui Lavoratori in Italia per Territorio (Provincia e regione), classe di età, sesso posizione lavorativa e cittadinanza

La prima tabella è una descrizione dei dati presenti nel dataset

è il raporto fra numero di lavoratori Extra comunitari su lavotori comunitari 
```{r maps, out.height=800, out.width=1200}
library(maptools)
library(pander)
library(ggalt)
library(ggthemes)
# library(tibble)
library(viridis)

#  , fig.show="hold", out.width="50%"

ID_5651dt <- as.data.table(ID_5651)[,`:=`("Posizione"=`Posizione Prevalente`, "AgeCut"=`Classe età`)]
ID_5651dt[,Provincia:=gsub("Provincia Autonoma di ","",Provincia)]
ID_5651dt[,Provincia:=gsub("-Cesena","",Provincia)]
ID_5651dt[,Provincia:=gsub("/","-",Provincia)]

# LavoProv_val1 <- ID_5651dt[,sum(Lavoratori),.(Provincia,Cittadinanza,Posizione)]
# LavoProv_val1Cast <- dcast(LavoProv_val1, Provincia + Posizione ~ Cittadinanza, value.var = "V1")
# LavoProv_val1Cast[,ExtraConPerc:= round((Extracomunitari/Comunitari)*100,6)]

LavProvAnno <- ID_5651dt[,sum(Lavoratori,na.rm = T),.(Anno,Provincia,Posizione,Cittadinanza)] # ,Regione,AgeCut,sesso
LavProvAnno_cast <- dcast(LavProvAnno, Anno + Provincia + Posizione ~ Cittadinanza, value.var = "V1")
LavProvAnno_cast[,`:=`("ExtraComPerc" = round((Extracomunitari/Comunitari)*100,2),  "TotLav" = Extracomunitari + Comunitari)][,`:=`("PercCom" = round((Comunitari/TotLav)*100,2), "PercExtra"=round((Extracomunitari/TotLav)*100,2))]

# chor_dat2 <- LavProvAnno_cast[,.("Comunitari"=sum(Comunitari, na.rm = T),"Extracomunitari"=sum(Extracomunitari, na.rm = T)),
#                               .(Anno,Provincia)]
# chor_dat2[,`:=`("ExtraComPerc" = round((Extracomunitari/Comunitari)*100,2), "TotLav"=Extracomunitari+Comunitari)][,`:=`("PercCom" = round((Comunitari/TotLav)*100,2), "PercExtra"=round((Extracomunitari/TotLav)*100,2))]

# get italy region map
italy_map <- map_data("italy")

cnames <-aggregate(cbind(long, lat) ~ region, data = italy_map, FUN = function(x) mean(range(x)))
cnames$angle <-0

gg <- ggplot()

# lay down the base layer
gg <- gg + geom_map(data=italy_map, map=italy_map,
                    aes(long, lat, map_id=region),
                    color="#b2b2b2", size=0.1, fill=NA) 

pl <- gg + geom_map(data=LavProvAnno_cast[Posizione=="Operaio agricolo" ,], map=italy_map,
                    aes(fill=PercExtra, map_id=Provincia),
                    color="black",size=0.1) + 
  scale_fill_viridis_b(name="Perc ExtraCom", option = "C") +
  facet_wrap(vars(Anno)) +
  expand_limits(x = italy_map$long, y = italy_map$lat) +
  theme_few()+
  theme(legend.position = "bottom",
        axis.ticks = element_blank(), 
        axis.title = element_blank(), 
        axis.text =  element_blank()) +
  # scale_fill_gradient_tableau(palette = "Green-Gold") + #
  # scale_fill_gradient(low="#F0F8FF", high="#00008B") +
  guides(fill = guide_colorbar(barwidth = 10, barheight = .5)) + 
  geom_text(data=cnames, aes(long, lat, label = region,  
                             angle=angle, map_id =NULL),color="#FAEBD7",size=0.5) + 
  ggtitle("all")#+ theme_map()

print(pl)

# pl2 <- gg + geom_map(data=LavProvAnno_cast[Anno==2019,], map=italy_map, # 
#                     aes(fill=PercExtra, map_id=Provincia),
#                     color="#b2b2b2",size=0.1) + scale_fill_viridis_c(name="Perc ExtraCom",option = "A") +
#   expand_limits(x = italy_map$long, y = italy_map$lat) +
#   theme_few()+
#   facet_wrap(vars(Posizione)) +  # vars(Anno),
#   theme(legend.position = "bottom",
#         axis.ticks = element_blank(),
#         axis.title = element_blank(),
#         axis.text =  element_blank()) +
#   # scale_fill_gradient(low="white", high="blue") +
#   guides(fill = guide_colorbar(barwidth = 10, barheight = .5)) +
#   geom_text(data=cnames, aes(long, lat, label = region,
#                              angle=angle, map_id =NULL), size=0.5) +
#   ggtitle("2019")#+ theme_map()
# 
# print(pl2)

```

## dt inps
```{r, "out.width"=1200, "out.height"=800}
ggplot(ID_5651dt[Anno==2019,], aes(Lavoratori)) + geom_density(aes(fill=Cittadinanza)) + 
  scale_x_log10()+
  facet_wrap(vars(`Posizione Prevalente`),scales = "free") #coord_cartesian(ylim = c(0, 50))

ggplot(ID_5651dt, aes(as.factor(Anno),Lavoratori)) +
  scale_y_log10()+
  geom_boxplot(aes(fill=Cittadinanza))

datatable(
ID_5651dt[Anno==2019,sum(Lavoratori,na.rm = T),.(Cittadinanza,`Posizione Prevalente`)], filter = "top")

LavProvSexAnno <- ID_5651dt[,sum(Lavoratori,na.rm = T),.(Anno,Provincia,Posizione,Cittadinanza)] # ,Regione,AgeCut,sesso
LavProvSexAnno_cast <- dcast(LavProvSexAnno, Anno + Provincia + Posizione ~ Cittadinanza, value.var = "V1")
LavProvSexAnno_cast[,`:=`("TotLav" = Extracomunitari + Comunitari)][,`:=`("PercCom" = round((Comunitari/TotLav)*100,2), "PercExtra"=round((Extracomunitari/TotLav)*100,2))]

datatable(LavProvSexAnno_cast,class = "cell-border compact hover", filter = "top")

# ProvPos_graph <- graph_from_data_frame(ID_5651dt[Anno==2019,sum(Lavoratori,na.rm = T),.(Provincia,`Posizione Prevalente`)])
# 
# plot(ProvPos_graph)
# 
# dt1graph <- ID_5651dt[Anno==2019,sum(Lavoratori,na.rm = T),.(Regione,`Posizione Prevalente`)]

colsel <- c("Regione","Provincia","Posizione Prevalente","sesso","Classe età","Cittadinanza")

# dt1graphVertex <- ID_5651dt[Anno==2019,.("label" = unlist(rbind(sapply(.SD,unique)))), .SDcols=colsel]
# 
# group <- character()
# for(n in 1:length(dt1graphVertex$label)) {group[n] <- colnames(ID_5651dt)[unlist(lapply(ID_5651dt, function(x) (dt1graphVertex$label[n] %in% unique(x))))]}
# 
# dt1graphVertex <- cbind(dt1graphVertex,group)
# colors <- c("white","red","blue","green","yellow","pink")
# names(colors) <- colsel
# 
# dt1graphVertex[,color:=colors[group]]
# RegPos_graph <- graph_from_data_frame(dt1graph,directed = F,vertices = dt1graphVertex)
# 
# plot(RegPos_graph,layout=layout_nicely)

ID_5651dt[, TotLavAnno:=sum(Lavoratori, na.rm = T),.(Anno)]
ID_5651dt[, TotLavAnnoPos:=sum(Lavoratori, na.rm = T),.(Anno,Posizione)]
ID_5651dt[, TotLavProvPos:=sum(Lavoratori, na.rm = T),.(Provincia,Posizione)]

knitr::kable(ID_5651dt[,.("Lavoratori"=sum(Lavoratori,na.rm = T),"Perc"=Lavoratori/TotLavAnno),
                       .(Anno,Cittadinanza)])
# formula <- y ~ x
ID_5651dt %>% filter(Provincia=="Milano" & Posizione=="Dipendente privato") %>%
  ggplot(aes(Lavoratori,`Classe età`,color=Cittadinanza)) + geom_boxplot(aes()) + scale_color_discrete(type = c("#008B8B","#EE2C2C")) + #geom_smooth(method = "lm", formula = formula, se = F) +
  scale_x_log10() +
  facet_wrap(vars(sesso)) 
  # stat_poly_eq(aes(label = paste(..eq.label.., ..rr.label.., sep = "~~~")), 
  #              formula = formula, parse = TRUE, size = 3) 

```



###new dataset

```{r}

TAXOCCU_RegioniTitStud16_20trim <- read_csv("Istat/TAXOCCU_RegioniTitStud16_20trim.csv")
TAXATVT_RegioniTitStud16_20trim <- read_csv("Istat/TAXATVT_RegioniTitStud16_20trim.csv")
TAXDISOCCU_RegioniTitStud16_20trim <- read_csv("Istat/TAXDISOCCU_RegioniTitStud16_20trim.csv")
TAXINATT_RegioniTitStud16_20trim <- read_csv("Istat/TAXINATT_RegioniTitStud16_20trim.csv")

TassiTitSt <- rbindlist(list(as.data.table(TAXOCCU_RegioniTitStud16_20trim),as.data.table(TAXATVT_RegioniTitStud16_20trim), as.data.table(TAXDISOCCU_RegioniTitStud16_20trim), as.data.table(TAXINATT_RegioniTitStud16_20trim)))

# ggplot(TAXOCCU_RegioniTitStud16_20trim, aes(Value)) + geom_histogram(aes(fill=Territorio))

TassiTitSt[,.N,.(`Tipo dato`,TIPO_DATO_FOL,`Classe di età` , ETA1, Sesso, SEXISTAT1, TITOLO_STUDIO,`Titolo di studio`)]

# TassiTitSt %>% filter(grepl("Q",TIME) & Territorio=="Italia") %>% ggplot(aes(TIME,Value)) + geom_point(aes(color=CITTADINANZA, shape = Sesso)) + facet_grid( vars(TIPO_DATO_FOL),vars(`Titolo di studio`)) + theme(axis.text.x = element_text(angle=45, hjust=0.5), strip.text.y = element_text(angle=0))

```
### infer explor

```{r, "out.width"=1200, "out.height"=800}
# ~ 

TassiTitSt_cast1 <- dcast(TassiTitSt, ... ~ TIPO_DATO_FOL + `Tipo dato` , value.var = "Value" )

skim(TassiTitSt_cast1)

# library(ggpmisc)
formula <- y ~ x
TassiTitSt_cast1 %>% filter(grepl("Q",TIME) & Territorio=="Italia") %>% ggplot(aes(`ACT_R_tasso di attività`,`EMP_R_tasso di occupazione`,color=CITTADINANZA)) + geom_point(aes(shape=`Titolo di studio`)) + scale_color_discrete(type = c("#008B8B","#EE2C2C")) + geom_smooth(method = "lm", formula = formula, se = F) + facet_grid(cols=vars(Sesso))  +
  stat_poly_eq(aes(label = paste(..eq.label.., ..rr.label.., sep = "~~~")), 
               formula = formula, parse = TRUE, size = 3) 



TassiTitSt_cast1 %>% filter(grepl("Q",TIME) & Territorio=="Italia") %>% ggplot(aes(`ACT_R_tasso di attività`,`EMP_R_tasso di occupazione`,color=CITTADINANZA)) + geom_point(aes( )) + geom_smooth(method = "lm", se = F) + facet_grid(vars(`Titolo di studio`),vars(Sesso)) 

ttestcitt <- TassiTitSt_cast1 %>% filter(grepl("Q",TIME) & Territorio=="Italia") %>% mutate(EmpActRatio = `EMP_R_tasso di occupazione`/`ACT_R_tasso di attività`)  %>% mutate(EmpActDiff = `ACT_R_tasso di attività` - `EMP_R_tasso di occupazione`)

ttestcitt %>% ggplot(aes(EmpActRatio,fill=CITTADINANZA)) + geom_density()  + facet_grid(vars(TITOLO_STUDIO),vars(Sesso)) #+ geom_smooth(method = "lm", se = F)

# ttestcitt <- TassiTitSt_cast1 %>% filter(grepl("Q",TIME) & Territorio=="Italia") %>% mutate(EmpActRatio = `EMP_R_tasso di occupazione`/`ACT_R_tasso di attività`) %>% filter(!is.na(EmpActRatio)) %>% pivot_wider(names_from = CITTADINANZA, values_from = EmpActRatio)

for (ts in unique(ttestcitt$`Titolo di studio`)) {
  print(ts)
  print(with(ttestcitt[`Titolo di studio`==ts],t.test(EmpActRatio[CITTADINANZA=="ITL"],EmpActRatio[CITTADINANZA=="FRG"])), )
}

for (ts in unique(ttestcitt$`Titolo di studio`)) {
  print(ts)
  print(with(ttestcitt[`Titolo di studio`==ts],var.test(EmpActRatio[CITTADINANZA=="ITL"],EmpActRatio[CITTADINANZA=="FRG"])), )
}

ttestcitt %>% ggplot(aes(EmpActDiff,fill=CITTADINANZA)) + geom_density()  + facet_grid(vars(TITOLO_STUDIO),vars(Sesso)) #+ geom_smooth(method = "lm", se = F)

for (ts in unique(ttestcitt$`Titolo di studio`)) {
  print(ts)
  print(with(ttestcitt[`Titolo di studio`==ts],t.test(EmpActDiff[CITTADINANZA=="ITL"],EmpActDiff[CITTADINANZA=="FRG"])), )
}

ttestcitt %>% ggplot(aes(EmpActRatio, y = ..density..)) + geom_freqpoly(aes(colour=CITTADINANZA, linetype = Sesso)) + facet_wrap(vars(`Titolo di studio`))

ttestcitt %>% ggplot(aes(EmpActDiff)) + geom_freqpoly(aes(colour=CITTADINANZA, linetype = Sesso)) + facet_wrap(vars(`Titolo di studio`))

TassiTitSt_cast1 %>% filter(!grepl("Q",TIME) & Territorio != "Italia") %>% ggplot(aes(`EMP_R_tasso di occupazione`/`ACT_R_tasso di attività`)) + geom_freqpoly(aes(colour=CITTADINANZA, linetype = Sesso)) + facet_grid(vars(`Titolo di studio`),vars(Territorio))
```

## over time
```{r time, "out.width"=1200, "out.height"=800}
TassiTitSt_castQuartIta <- TassiTitSt_cast1[grepl("Q",TIME) & Territorio=="Italia" ,][,`:=`("newQTime"=as.Date(paste(substr(TIME,1,4), sprintf("%02s",as.numeric(substr(TIME,nchar(TIME), nchar(TIME)))*3),"30",sep="/"),format="%Y/%m/%d"))] # )

is.data.table(TassiTitSt_castQuartIta)
TassiTitSt_castQuartIta[,.N,.(`Classe di età`)]

### occ/frzlav over QTime
p <- TassiTitSt_castQuartIta %>% 
  ggplot(aes(newQTime,(`EMP_R_tasso di occupazione`/`ACT_R_tasso di attività`)*100)) + geom_path(aes(color=Cittadinanza))  +  
  geom_path(aes(newQTime,`UNEM_R_tasso di disoccupazione`,color=Cittadinanza))  + 
  scale_x_date(date_breaks = "3 months",date_labels = "%m-%Y")  + theme(axis.text.x = element_text(angle=45, hjust=0.8)) + facet_grid(vars(TITOLO_STUDIO), vars(Sesso))

ggplotly(p)


### disoccup over QTime
library(hrbrthemes)
p2 <- TassiTitSt_castQuartIta %>% filter(ETA1=="Y_GE15") %>% ggplot(aes(newQTime,`UNEM_R_tasso di disoccupazione`)) + # ,group=`Titolo di studio`
  #geom_area(fill="#69b3a2", alpha=0.5) + 
  geom_path(aes(color=Cittadinanza))  + 
  scale_x_date(date_breaks = "3 months", date_labels = "%m-%Y") + 
  theme(axis.text.x = element_text(angle=45, hjust=0.8)) + facet_grid(vars(`Titolo di studio`),vars(Sesso)) 

ggplotly(p2)
#p +scale_x_date(date_labels = "%m-%Y")

TassiTitSt_cast1 %>% filter(!is.na(`UNEM_R_tasso di disoccupazione`) & Territorio=="Italia")
```

boxplot

```{r OCCUPATI_TitStudio19_20, "out.width"=1200, "out.height"=800}
summary(OCCUPATI_TitStudio19_20)
occupati_dt <- as.data.table(OCCUPATI_TitStudio19_20)

# occupati_dt[,max(Numero_variazioni),.(Regione,Tipologia_variazione,tipologia_incentivo,Nazionalità)]

fig <- plot_ly(occupati_dt[grepl("Q",TIME) & Territorio=="Italia" & Cittadinanza != "totale" & `Titolo di studio` != "totale"], x = ~Value, color = ~`Titolo di studio`,split = ~Cittadinanza, type = "box")
fig
```

summary dt

```{r ID_5585, "out.width"=1200, "out.height"=800}
summary(ID_5585)
variazioni_dt <- as.data.table(ID_5585)

variazioni_dt[,max(Numero_variazioni),.(Regione,Tipologia_variazione,tipologia_incentivo,Nazionalità)]

fig <- plot_ly(variazioni_dt[Numero_variazioni<100], x = ~Numero_variazioni, color = ~Tipologia_variazione, type = "box")
fig
```



## Including Plots

You can also embed plots, for example:

```{r pressure, echo=FALSE, "out.width"=1200, "out.height"=800}
# ggplot(ID_5651, aes(`Posizione Prevalente`,Lavoratori)) + geom_col(aes(fill=Cittadinanza), position = "dodge") + facet_grid(vars(Anno))
# ID_5585 %>% filter(Tipologia_variazione== "Apprendisti trasformati a tempo indeterminato", Regione=="Lombardia") %>% ggplot(aes(Nazionalità,Numero_variazioni)) + geom_col(aes(fill=sesso)) + facet_grid(vars(Settore__attività_economica)) + theme(axis.text.x = element_text(angle=0, hjust=0.5))
# 
# ID_5585 %>% filter(Tipologia_variazione== "Apprendisti trasformati a tempo indeterminato", Regione=="Lombardia") %>% ggplot(aes(Classe_di_età,Numero_variazioni)) + geom_col(aes(fill=Nazionalità)) + facet_grid(vars(Settore__attività_economica)) + theme(axis.text.x = element_text(angle=0, hjust=0.5), strip.text.y = element_text(angle=0))
```

Note that the `echo = FALSE` parameter was added to the code chunk to prevent printing of the R code that generated the plot.
